【裁判字號】    89,易,114
【裁判日期】    890613
【裁判案由】    竊盜
【裁判全文】
臺灣臺南地方法院刑事判決                          八十九年度易字第一一四號
    公  訴  人  臺灣台南地方法院檢察署檢察官
    被      告  甲○○
右列被告因竊盜案件，經檢察官提起公訴（八十八年度偵字第一三五二五號），及函
請併案審理（八十九年度偵字第三○五號、二七五○號），本院判決如左：
    主      文
甲○○連續竊盜，累犯，處有期徒刑陸月。
    事      實
一、甲○○曾於民國（下同）八十四年間犯竊盜罪，經本院判處有期徒刑四月，緩刑
    三年確定，惟嗣後經本院以八十六年撤緩字第八六號撤銷其緩刑宣告，並於八十
    六年十二月十八日送監執行，嗣於八十七年四月十七日執行完畢，猶不知悔改，
    竟基於意圖為自己不法所有之概括犯意，連續於：
    （一）八十八年十月二十九日晚上六時許，在台南縣佳里鎮興化里四九七之一號
          丙○○住宅前，趁無人注意之際，竊取丙○○所有腳踏車一輛，得手後據
          為己有，並將之騎回其住處即台南縣佳里鎮禮化里三鄰二五三號前庭院。
          嗣為警於當天晚上八時許，在甲○○住處為警當場查獲，扣得前揭腳踏車
          一輛（已發還）。
    （二）同年十二月二十二日上午十一時三十分許，在台南縣佳里鎮○○里○○○
          街一九二號門前，趁乙○○不及注意之際，竊取其所有之腳踏車一輛，得
          手後據為己有，並正騎車離開時，被鄰人戊○○發現而報警於台南縣佳里
          鎮○○路與青年街口查獲，並扣得該失竊之腳踏車（已發還）。
    （三）八十九年二月十九日中午十二時許，在台南縣佳里鎮○○路五八巷十五號
          門前，趁丁○○不及注意之際，竊取其所有之腳踏車一輛，得手後據為己
          有，嗣於同日下午一時許，甲○○騎乘前揭竊得之腳踏車行經台南縣佳里
          鎮○○里○○路水利會前，經警查獲而逮捕之，並扣得該腳踏車一輛（已
          發還）。
二、案經台南縣警察局佳里分局報請台灣台南地方法院檢察署檢察官偵查起訴及台灣
    台南地方法院檢察署函請併案審理。
    理      由
一、訊據被告甲○○矢口否認有右揭竊盜犯行，辯稱：伊因喝酒，對事情經過並不清
    楚，可能是別人要陷害伊，伊根本沒有竊車云云。惟查：
    （一）關於被告於右揭時地竊取丙○○所有之腳踏車一輛部分，業據被告於警局
          初訊時坦承不諱，核與被害人丙○○於警訊、偵查中之指述情節相符，而
          被害人丙○○與被告並不認識，亦無恩怨，自無誣攀被告之理，況被害人
          丙○○所有之腳踏車係警方於被告住處當場查獲，有扣押書乙份在卷可證
          ，此外復有贓物認領保管單乙份附卷可稽，是被告前揭自白即與事實相符
          ，自堪採為不利被告之證據，至被告於審判中翻異其詞，要屬事後卸責之
          詞，殊無足採。
    （二）關於被告於右揭時地竊取乙○○所有之腳踏車一輛部分，則據被告於檢察
          官偵訊時供認不諱，並經被害人乙○○指述明確，且目擊證人戊○○亦於
          警訊及本院審理時證述綦詳，加以被告係民眾報案後，經警於前揭地點查
          獲被告正騎乘該輛失竊之腳踏車等情，亦有現場照片、扣押書各乙份在卷
          可證，此外復有贓物認領保管單乙份附卷可稽，則被告前揭偵訊時之自白
          即與事實相符，自堪採為不利被告之證據，至被告於審判中翻異其詞，要
          屬事後卸責之詞，洵無足採。
    （三）關於被告於右揭時地竊取丁○○所有之腳踏車一輛部分，迭據被告於警訊
          及本院初訊時坦認不諱（見本院八十九年三月六日、同年三月十四日筆錄
          ），核與被害人丁○○之指述情節相符，且警方係於前揭時地當場查獲被
          告正騎乘前開失竊腳踏車而逕予逮捕等情，亦有現場照片、扣押書各乙份
          在卷可證，此外復有領結乙份附卷可稽，則被告前揭自白即與事實相符，
          自堪採為不利被告之證據，至被告於本院嗣後審理時翻異其詞，顯屬事後
          卸責之詞，要難採信。
    綜上所述，本件事證明確，被告犯行堪以認定，應依法論科。
二、核被告所為，係犯刑法第三百二十條第一項之普通竊盜罪，其先後三次竊盜犯行
    ，時間緊接，所犯又係構成要件相同之罪名，顯係基於概括犯意反覆為之，為連
    續犯，依刑法第五十六條規定，以一罪論，並加重其刑。至台灣台南地方法院檢
    察署函請併案審理部分（八十九年度偵字第三○五號，指被告於八十八年十二月
    二十二日之竊盜犯行；八十九年度偵字第二七五○號，指被告於八十九年二月十
    九日之竊盜犯行），經查與已起訴論罪科刑部分有連續犯之裁判上一罪關係，業
    已詳如前述，故此部分為起訴效力所及，本院得併予審理，附此指明。末查被告
    前曾於八十四年間犯竊盜罪，經本院判處有期徒刑四月，緩刑三年確定，惟嗣後
    經本院以八十六年撤緩字第八六號撤銷其緩刑宣告，並於八十六年十二月十八日
    送監執行，嗣於八十七年四月十七日執行完畢之事實，已經被告供明在卷，並有
    台灣高等法院被告全國前案紀錄表在卷可參，其於五年之內，再犯有期徒刑以上
    之本罪，係屬累犯，應依刑法第四十七條之規定，遞加重其刑。爰審酌被告之素
    行、八十四年以後有多次竊盜犯行、其犯罪目的、品行、次數、所竊取之財物價
    值，以及犯罪後供述反覆等一切情狀，量處如主文所示之刑，以資儆懲。
據上論斷，應依刑事訴訟法第二百九十九條第一項前段、刑法第五十六條、第三百二
十條第一項、第四十七條，罰金罰鍰提高標準條例第一條前段，判決如主文。
本案經檢察官簡光昌到庭執行職務。
中      華      民      國    八十九    年      六      月     十三     日
                                  臺灣臺南地方法院刑事第二庭
                                          法  官   林彥君
右正本證明與原本無異。
如不服本判決，應於判決送達後十日內，向本院提出上訴狀。
                                          書記官    黃若萍
中    華    民    國      八十九        年      六     月     十三     日


司法院資訊處製作；財團法人民間司法改革基金會備份。
